【裁判字號】    97,交簡上,4
【裁判日期】    970513
【裁判案由】    過失傷害
【裁判全文】
臺灣雲林地方法院刑事判決             97年度交簡上字第4號
上  訴  人
即  公訴人  臺灣雲林地方法院檢察署檢察官
被      告  甲○○
上列上訴人因被告過失傷害案件，不服本院虎尾簡易庭96年度虎
交簡字第218 號中華民國96年11月22日第1 審判決（聲請案號：
96年度偵字第5529號），提起上訴，本院管轄之第2 審合議庭認
應依通常程序審理，逕為第1 審判決如下：
    主  文
原判決撤銷。
本件公訴不受理。
    理  由
一、聲請簡易判決處刑意旨略以：被告甲○○於民國96年7 月20
    日上午9 時20分許，駕駛車牌號碼3713-GM 號自用小客車，
    由北往南方向行經雲林縣虎尾鎮○○路時，理應注意汽車行
    駛時之車前狀況及保持兩車併行之間隔，隨時採取必要安全
    措施，並保持隨時可以煞停之準備，以避免發生碰撞危險，
    而當時天候晴、日間自然光線、視距良好，路面乾燥無缺陷
    、無障礙物，並無不能注意之情事，竟疏於注意同向右前方
    車輛行進情形，適有告訴人乙○○騎乘車牌號碼NUJ-100 號
    重型機車，同向行駛於被告之右前方，被告於行經博愛路94
    號前之南下路段時，因未注意車前狀況及保持適當併行間隔
    ，乃以小客車右前方保險桿撞及告訴人之機車後方，致告訴
    人人車倒地並遭小客車拖行後，受有頭部外傷合併腦震盪、
    右髖關節脫臼、右小腿皮膚缺損、左腳皮膚壞死等傷害。因
    認被告犯有刑法第284 條第1 項前段之過失傷害罪。
二、按告訴乃論之罪，告訴人於第一審辯論終結前，得撤回告訴
    ；告訴經撤回者，應為不起訴處分；另起訴之程序違背規定
    者，應諭知不受理之判決；法院諭知不受理之判決，得不經
    言詞辯論，刑事訴訟法第238 條第1 項、第252 條第5 款、
    第303 條第1 款及第307 條分別定有明文。又告訴乃論之刑
    事事件於偵查中或第一審法院辯論終結前，調解成立，並於
    調解書上記載當事人同意撤回意旨，經法院核定者，視為於
    調解成立時撤回告訴或自訴，鄉鎮市調解條例第28條第2 項
    復有明文。
三、經查，本件告訴人乙○○告訴被告甲○○過失傷害案件，經
    檢察官於96年11月1 日向本院虎尾簡易庭聲請以簡易判決處
    刑，本院虎尾簡易庭於96年11月15日方收受該案，繫屬於本
    院等情，有聲請簡易判決處刑書、臺灣雲林地方法院檢察署
    96年11月14日丙○泰勤96偵5529字第29378 號函及本院於其
    上所蓋之收文章（收文日期為96年11月15日）附卷可稽。而
    該聲請簡易判決處刑書認被告所為係觸犯刑法第284 條第1
    項前段之罪，依同法第287 條前段規定，須告訴乃論。惟被
    告與告訴人已於96年8 月28日，經雲林縣麥寮鄉公所調解委
    員會調解成立，告訴人並於96年8 月28日雲林縣麥寮鄉公所
    調解委員會96年民調字第211 號調解書內，明確表明「雙方
    同意互不追究民事及刑事責任」之意旨，該調解書並經本院
    於96年9 月4 日核定，有本院北港簡易庭96年度港核字第70
    5 號民事聲請事件卷宗封面、雲林縣麥寮鄉公所96年8 月30
    日麥鄉民字第0960010950號函及雲林縣麥寮鄉公所調解委員
    會調解書各1 紙在卷可參。則依前揭鄉鎮市調解條例第28條
    第2 項之規定，本件於96年8 月28日調解成立時，已視為撤
    回告訴，依刑事訴訟法第238 條第1 項、第252 條第5 款規
    定，檢察官本應為不起訴處分，其提起公訴，為起訴之程序
    違背規定，依刑事訴訟法第303 條第1 款之規定，本件應為
    不受理之判決。原審不察，遽為實體上論罪科刑之諭知，容
    有未洽，自應由本院將原判決撤銷，並不經言詞辯論，逕為
    不受理之判決。至檢察官上訴意旨指稱原審就被告過失傷害
    行為誤引累犯規定而加重其刑，有適用法則不當之違法，且
    量刑過輕等情，是否有理由，本院自無庸再予審酌。
四、末按對於簡易判決之上訴，準用刑事訴訟法第3 編第1 章及
    第2 章之規定，管轄第二審之地方法院合議庭受理簡易判決
    上訴案件，應依通常程序審理，其認案件有刑事訴訟法第45
    2 條之情形者，應撤銷原判決，逕依通常程序為第一審判決
    ，法院辦理刑事訴訟簡易程序案件應行注意事項第14點定有
    明文。本件被告於審理後，既應為不受理之判決，有刑事訴
    訟法第451 條之1 第4 項但書第3 款所定之情形，爰依同法
    第452 條之規定，逕依通常程序為第一審判決，附此敘明。
據上論斷，應依刑事訴訟法第455 條之1 第1 項、第3 項、第45
2 條、第369 條第1 項前段、第364 條、第303 條第1 款、第30
7 條，判決如主文第2 項。
本案經檢察官廖弼妍到庭執行職務。
中    華    民    國    97    年    5     月    13    日
                  刑事第二庭  審判長法  官  劉國賓
                                    法  官  王素珍
                                    法  官  廖淑華
以上正本證明與原本無異。
如不服本判決，應於判決收受後10日內，向本院提出上訴狀（須
附繕本）。
                                    書記官  張菀純
中    華    民    國    97    年    5     月    13    日


司法院資訊處製作；財團法人民間司法改革基金會備份。
